臺灣臺北地方法院刑事判決　　　　　　　　　　　　九十二年度訴字第一六四八號
　　公　訴　人　臺灣臺北地方法院檢察署檢察官
　　被　　　告　子○○
　　　　　　　　癸○○
右列被告等因妨害自由等案件，經檢察官提起公訴（九十一年度偵字第二一０九一、
二一三二四、二一五六八、二一七七九號），被告於本院準備程序進行中，先就被訴
事實為有罪之陳述，經本院合議庭裁定由法官獨任進行簡式審判程序，本院判決如左
：
    主  文
子○○、癸○○共同連續私行拘禁，均累犯，各處有期徒刑玖月。未扣案之電擊棒貳
支、手銬壹付均沒收。
    事  實
一、子○○前因槍砲彈藥刀械管制條例案件，經臺灣臺東地方法院以七十九年度訴字
    第八九號判處有期徒刑一年六月確定，另因懲治盜匪條例案件，經臺灣高等法院
    以七十九年度上訴字第三四一四號判處有期徒刑七年確定，兩罪定應執行刑為有
    期徒刑八年四月，而於民國八十八年八、九月間執行完畢。癸○○前因賭博案件
    ，經臺灣高等法院以八十四年上易字第三三七七號判處有期徒刑一年四月，另因
    違反麻醉藥品管理條例案件，經臺灣桃園地方法院以八十五年度易字第二九七九
    號判處有期徒刑四月，二案接續執行至八十六年十二月二十七日執行完畢。緣己○○（另以簡易判決處刑）與庚○○有詐賭糾紛，竟透過友人丁○○（另以簡易
    判決處刑）結識子○○、癸○○、甲○○（嗣到案後另結）、丙○○（另以簡易
    判決處刑）等人，再夥同其司機壬○○（另以簡易判決處刑）及姓名年籍不詳之
    成年男子數人，基於妨害自由、傷害、恐嚇之概括犯意聯絡，由己○○佯稱欲購
    買庚○○所有車號三Ｎ－七七七七號ＪＡＧＵＡＲ牌自用小客車為由，誘騙庚○○於九十一年九月八日晚上十一時三十分許，前往臺北市大安區○○○路○段二
    ０五巷七弄十一號「咖啡洋食館」，再於翌日即同年月九日凌晨零時十五分許，
    由己○○駕駛庚○○所有前開車輛一同離去，途經臺北市○○○路○段二二三巷
    四０弄口，己○○佯欲買藥而停車，隨即由在該處等候之壬○○、丁○○、甲○○、丙○○等人一擁而上，由己○○以癸○○所有之電擊棒將庚○○電昏，其餘
    之人以手銬將庚○○銬住、再以膠布捆綁後，由甲○○駕車搭載丙○○及不詳成
    年男子二人將庚○○載往桃園縣新屋鄉○○路○段七五號癸○○所經營之卡拉Ｏ
    Ｋ店內。己○○因疑詐賭時在場之戊○○亦有問題，遂承前妨害自由之概括犯意
    ，與壬○○、丁○○及不詳男子一人另駕駛己○○所有車號ＣＴ－八七七八號Ｂ
    ＥＮＺ牌自用小客車，前往臺北市○○○路○段五號前，由己○○打電話將戊○○誘出後，於當日凌晨零時三十五分許，將戊○○強行推入上開自用小客車內，
    並持己有之電擊棒威嚇戊○○趴下，將其一併載往癸○○上開店內後，以膠帶黏
    南所有車號Ｌ八－０九五八號自用小客車前往該店內會合。己○○並於該店內逼
    問詐賭經過，且將冥紙塞在庚○○手銬內，並以言詞恫嚇稱：「給你死後用的」
    等語，致庚○○心生畏懼，並以電擊棒等毆打庚○○，致其受有頭部條狀瘀傷、
    雙手手腕部瘀傷、右上腹部瘀傷、鼻部瘀傷、右小腿瘀傷、氣喘急性發作等傷害
    （傷害部分業據庚○○於偵查中撤回告訴，見九十一年度偵字第二一三二四號卷
    第二一０頁反面）。約於二小時後，再將庚○○、戊○○押往桃園縣新屋鄉頭洲
    村犁頭洲十四號癸○○住處繼續拘禁，由己○○、甲○○、丙○○等人限制庚○○、戊○○二人之行動自由，逼問詐賭經過情形。至同年月十日凌晨四時許，因
    庚○○氣喘病發作，己○○始將庚○○、戊○○載往臺北長庚紀念醫院救治後離
    去，嗣經庚○○、戊○○報警查獲。
二、案經庚○○、戊○○訴由臺北市政府警察局大安分局報請臺灣臺北地方法院檢察
    署檢察官偵查起訴。
    理  由
一、訊據被告子○○、癸○○對於右揭事實坦認不諱，且：
（一）被害人庚○○警訊時指訴：我認識己○○，因他之前與我在臺北市遠東國際飯
      店與另自稱是己○○的金主名叫阿明的男子比十三支，因他倆設局詐賭，而被
      我們識破，後他說願意向我們賠償，於是他就騙我出來說他朋友要看我的汽車
      ，約我九月八日二十三時三十分在臺北市○○○路○段二○五巷七弄十一號見
      面；；，至臺北市○○○路○段二二三巷四十弄口韓州烤肉前佯稱要下車購買
      高血壓的藥，於是他開門下車，突然衝出五至六名大漢將我強拖至後座毆打並
      言詞恐嚇我不得出聲否則要將我幹掉，於是又拿出預藏的膠布纏繞我的眼口鼻
      害我差點窒息，當我痛苦唉叫之時，他們又拿出手銬將我銬住，並用電擊棒電
      我的腹部，又用不明硬物連續重擊我的右胸直到我不能反抗為止，等我稍微清
      醒後，途中我感覺他們有在加油站加油，還有經過收費站，後就被帶到不知名
      的地區，後帶我進入一間房子內痛毆我一陣子後，把我眼睛上的膠布撕掉並逼
      我承認那天的詐賭是我設的局，又逼我簽下切結書，後又用冥紙塞到我的手銬
      說這是給我死後用的，就又把膠布纏繞我的眼睛及口不讓我出聲（見乙○九十
      一年他字六一四五號卷第三一頁反面、三二頁正面）；我聽到己○○與人通電
      話並稱呼對方為董仔及現場一名男子叫黑人對話，說如何處置我們，後又強灌
      我吃安眠藥，不知經過幾小時的昏迷恍惚清醒後我身體不適呼吸急促引發我舊
      疾氣喘病復發，我才苦苦哀求請己○○將我送醫急救，於是他就開他的車，車
      號為ＣＴ－八七七八賓士Ｅ二八○型，載我從高速公路楊梅往中壢方向送往臺
      北長庚醫院急診室急救，到達時是九月十日凌晨五時五分，後於五時七分己○○才倉皇離去，我於醫院通知家屬後才報警等語明確（見乙○九十一年他字六
      一四五號卷第三二頁正面）。
（二）告訴人戊○○於警訊時亦指稱：我於九月九日凌晨零時三十五至四十分左右，
      在臺北市○○○路○段五號前遭己○○妨害自由，他當時打電話與我約在右址
      ，在與我碰面後就把我推進一輛深藍色賓士車內。車內共有四人，僅知道己○○一人和其司機叫小強，其他二人並沒看過，而上車後，己○○就拿出電擊棒
      ，並叫我趴下，所以我並不清楚被載往何處，但期間我知道有經過一個收費站
      ，經過後不確定多久時間己○○要將我帶下車時，將一件Ｔ恤罩住我的頭，所
      以我並不知道被帶往何處（見乙○九十一年他字六一四五號卷第十六頁反面）
      ；第一次下車時：：在屋內就換膠帶黏住我的眼睛、嘴巴、手、腳：：，在第
      一次被帶進去的那間屋內就有聽到我的另一位朋友庚○○與己○○談話，並聽
      到電擊棒的聲音，而第二次被帶進屋內時，我就與庚○○被放置在同一房間內
      ，期間與庚○○曾有交談過，才知道他也被己○○帶過來，也和我同樣情形，
      在早上時己○○有買早餐給我吃，並強灌我吃安眠藥，事後我便睡著，到了晚
      上買了便當給我們吃，並且將我眼睛、嘴、手腳的膠帶拆除，我才看到池上便
      當，而且是中壢、楊梅一帶的分店。自此之後，就沒有再綑綁我們，而讓我們
      兩人留在房間。直到約十日凌晨四點多時，因為庚○○氣喘病發，需要就醫，
      而己○○便示意要載我們就醫，上車時一樣將我的眼睛用毛巾遮住不讓我看見
      ，途中因庚○○氣喘嚴重需人照顧，己○○便叫我將毛巾取下照顧，：：，看
      到楊梅新屋的道路指示牌，並開往高速公路經過林口收費站，最後被載到臺北
      市○○○路的長庚醫院後，己○○將庚○○帶進醫院後就開車離去。（見乙○
      九十一年他字六一四五號卷第十六頁反面、十七頁正反面）；我當時是被己○○押在深藍色之賓士車內，在車上時己○○一直問我說那天在遠企飯店玩牌時
      ，庚○○及辛○○這一夥人找郎中騙他，害他輸錢，問我有沒有參與，我回答
      他我不知道：：，他會抓我是因為懷疑我與庚○○串通要詐騙他錢（見乙○九
      十一年他字六一四五號卷第二三頁）；我被押走之後被帶到一個房間內，因為
      我聽到庚○○不知道在跟誰說話，當時用一個布之類的東西包住我的頭，然後
      用膠帶綑綁我的臉跟手腳，此時我有感覺我朋友庚○○在旁邊，因為我聽到庚○○不知道在跟誰說話，意思說要如何綁才好，這樣他會痛：：，後來己○○
      出現跟我說同樣的問題，並跟我說庚○○現在也被綁過來了，如果不老實說都
      不要想回去了：：，不久後我又被人帶走，不知帶到何處，感覺又是另一個房
      間，我聽到庚○○在吐，我才知道庚○○也被帶過來：：，後己○○回來，己○○在詢問庚○○意思要庚○○約辛○○出來，要報警抓辛○○：：，之後庚○○約好辛○○，而己○○就去赴約要讓警察逮捕辛○○，而我們繼續被控制
      在這廢墟，直到庚○○氣喘病發等語在卷（見乙○九十一年他字六一四五號卷
      第二五、二六頁）。
（三）共犯己○○偵查時供稱：我叫小強（即壬○○）準備將庚○○押走，在此之前
      ，庚○○有說要將ＪＡＧＵＡＲ牌汽車要拿去賣，並將
      件在咖啡洋食館交給我，我先騙他說要去買藥，之後就叫小強抓住他，於是我
      趁機也抓住庚○○，我並用身上攜帶之電擊棒將其電暈，之後就將庚○○以膠
      帶矇眼、手腳綑綁，隨後由小強開賓士車前往敦化南路一段五號找尋戊○○等
      語（九十一年他字六一四五號卷第五十頁）。
（四）共犯壬○○偵查時供稱：
      ，如果庚○○不去，叫我幫忙抓庚○○。在抓了庚○○後，我開己○○之賓士
      車跟隨庚○○之車子，隨後前往押走戊○○（見乙○九十一年他字六一四五號
      卷第五八至五九頁）；己○○有矇住戊○○之眼睛及綁手腳：：，事後是己○○給我報路，我一直開車，接著就走到新屋鄉，就將他們放置房內，之後我就
      在車子上等，此時己○○及庚○○、戊○○在上面，約等至凌晨四、五點時，
      己○○下來說要換地方，我開車到一處沒有人居住之廢棄房屋，接著己○○、
      庚○○、戊○○留在那裡，我就坐計程車回臺北等語（見乙○九十一年他字六
      一四五號卷第六十至六一頁）。
（五）共犯甲○○警訊時供稱：那天是子○○叫我們上臺北喝喜酒，喝完喜酒去喝茶
      ，己○○叫我們處理債務糾紛，喝喜酒及喝茶時都有講，後來壬○○及己○○
      把庚○○騙出來，把庚○○押到積架車的後座，由我開車：：，他們矇好庚○○的眼睛上車後叫我開車，到癸○○的店；；，癸○○、子○○二人共約十人
      ，戊○○是後來由臺北的人帶下來的，先到店內再到黃家等語相符（見乙○九
      十一年偵字二一三二四號卷第一四二頁反面）。
（六）共犯丙○○則於偵查時坦認：我當天隨同綽號小黑（即子○○）及癸○○、甲○○在喝完喜酒後，即一同到某家茶藝館，即看到有小黑的小弟三人在該處，
      後來小黑經與其友人密談後，先由小黑的友人將庚○○騙出，我等才乘機將庚○○押到車上，而由邱育雄開庚○○之積架自小客車，由我及小黑的二位小弟
      押庚○○，癸○○開其本人的車載小黑共六人押庚○○到桃園縣新屋鄉癸○○
      的住所（見乙○九十一年偵字二一三二四號卷第六十頁反面）；到達癸○○住
      處後即將庚○○雙眼上之貼布取下，而將其雙手用警用手銬銬住：：，該女子
      是我們先強押庚○○到達癸○○住處後，由己○○夥同另二名不詳男子將該女
      子強押前往癸○○住處，據己○○告知該女子是與庚○○同夥詐賭之人（見乙○九十一年偵字二一三二四號卷第六一頁正面）；己○○要我們幫忙押人，聯
      絡完後己○○就把庚○○騙出來，己○○把庚○○的積架車開過來，庚○○坐
      後座，車上共五人，到癸○○的店，後來癸○○與子○○回來，之後，臺北有
      二個不認識的人回來，店內共九人，之後，又到癸○○的家裡，加上戊○○共
      十人（見乙○九十一年偵字二一三二四號卷第一三九頁反面）；庚○○、戊○○二人進來時是以黃色膠帶貼住，後來，只有己○○與胡、呂二人談賭債之事
      ，我只是看著他們，是小黑與己○○談的，我到第二天凌晨四、五點才走，癸○○晚上十一、二點就先離開了（見乙○九十一年偵字二一三二四號卷第一四
      ○頁正面）。
（七）上開被害人指述及共犯證述情節，互核大致相符，且有現場蒐證照片（見乙○
      九十一年度偵字第二一三二四卷第八七至九三頁、九五頁）、警員繪製之現場
      圖（見乙○九十一年度偵字第二一三二四卷第一一三頁）附卷可資佐證。被告
      子○○、癸○○之自白核與事實相符，本案事證明確，被告二人犯行均堪認定
      ，應依法論科。
二、核被告子○○、癸○○所為，係犯刑法第三百零二條第一項之私行拘禁罪、同法
    第三百零五條之恐嚇危害安全罪。其等與己○○、壬○○、丁○○、甲○○、丙○○及姓名年籍不詳之成年男子數人間，有犯意聯絡及行為分擔，為共同正犯。
    其二人先後對庚○○、戊○○私行拘禁犯行，時間緊接，方法相同，所犯係構成
    要件相同之罪名，顯係基於概括犯意反覆為之，應依連續犯之規定論以一罪，並
    加重其刑。被告等所犯私行拘禁、恐嚇危害安全二罪間，有方法結果之牽連關係
    ，應依刑法第五十五條之規定，從較重之妨害自由罪處斷。被告等有如事實欄所
    示之前科，此有臺灣高等法院被告全國前案紀錄表在卷可按，其等於五年以內再
    犯本件最重本刑為有期徒刑以上之罪，為累犯，應依刑法第四十七條之規定遞加
    重其刑。爰審酌被告二人年輕力壯，與告訴人等原不相識，竟因受託公然在大街
    上之公共場所強行押走告訴人，除使之等惶恐莫甚，造成心理難以抹滅之傷害外
    ，更危害社會治安、惟念其等於私行拘禁告訴人庚○○時，雖有傷害、恐嚇等行
    為，惟於告訴人庚○○病發時尚能由共犯及時送醫，復參酌其等之生活狀況、品
    行、智識程度、犯罪之動機、目的、手段及檢察官具體求處有期徒刑九個月等一
    切情狀，各量處如主文所示之刑。本案犯罪所用之電擊棒一支、手銬一付、膠帶
    、冥紙等係共犯己○○所有，另一支電擊棒係被告癸○○所有，除膠帶、冥紙業
    已丟棄滅失外，電擊棒二支、手銬一付雖未扣案，然無證據證明業已滅失，爰均
    係刑法第三十八條第一項第二款之規定宣告沒收。
據上論斷，應依刑事訴訟法第二百七十三條之一、第二百九十九條第一項前段、刑法
第二十八條、第五十六條、第三百零二條第一項、第三百零五條、第五十五條、第四
十七條、第三十八條第一項第二款，罰金罰鍰提高標準條例第一條前段，判決如主文
。
本案經檢察官陳麗芬到庭執行職務
中　　　華　　　民　　　國　　九十三　　年　　　十　　　月　　 十一 　　日
                                    臺灣臺北地方法院刑事第五庭
                                        法  官  吳靜怡
右正本證明與原本無異。
如不服本判決，應於判決送達後十日內，向本院提出上訴狀。
                                        書記官  游秀珠
中　　　華　　　民　　　國　　九十三　　年　　　十　　　月　　 十一 　　日
附錄本案論罪科刑法條全文：
中華民國刑法第三百零二條(剝奪他人行動自由罪)
私行拘禁或以其他非法方法，剝奪人之行動自由者，處五年以下有期徒刑、拘役或三
百元以下罰金。
因而致人於死者，處無期徒刑或七年以上有期徒刑，致重傷者，處三年以上十年以下
有期徒刑。
中華民國刑法第三百零五條(恐嚇危害安全罪)
以加害生命、身體、自由、名譽、財產之事，恐嚇他人致生危害於安全者，處二年以
下有期徒刑、拘役或三百元以下罰金。
